臺灣高雄地方法院刑事判決　　　　　　　　　　　　　九十一年度訴字第四七號
　　公　訴　人　臺灣高雄地方法院檢察署檢察官
　　被　　　告　甲○○
右列被告因違反毒品危害防制條例案件，經檢察官提起公訴（九十年度偵字第二００
一００號），本院判決如左：
    主  文
甲○○連續施用第一級毒品，處有期徒刑捌月，扣案之第一級毒品海洛因拾貳包（合
計淨重肆點玖柒公克、包裝重肆點參伍公克）及含有無法析離之第一級毒品海洛因殘
渣之杓子伍支、殘渣袋伍個及中型空夾鏈袋壹個均沒收銷燬之；又連續施用第二級毒
品，處有期徒刑伍月。應執行有期徒刑壹年，扣案之第一級毒品海洛因拾貳包（合計
淨重肆點玖柒公克、包裝重肆點參伍公克）及含有無法析離之第一級毒品海洛因殘渣
之杓子伍支、殘渣袋伍個及中型空夾鏈袋壹個均沒收銷燬之。
    事  實
一、甲○○前自民國八十四年起即有違反麻醉藥品管制條例等前科多次（尚不構成累
    犯），惟仍沈溺於毒癮中，於八十八年間因施用第二級毒品安非他命，經本院於
    八十八年十一月九日以八十八年毒聲字第八二五四號裁定送觀察勒戒，因認無繼
    續施用毒品之傾向，經台灣高雄地方法院檢察署檢察官於八十九年一月二十七日
    以八十九年度毒偵緝字第一四０號、四五六號為不起訴處分；於不起訴處分後，
    復於八十九年間又因施用第二級毒品安非他命，由本院於八十九年四月十二日以
    八十九年度毒聲字第二九三二號裁定觀察勒戒，復因認無繼續施用毒品之傾向，
    於八十九年八月三十一日由前開地檢署檢察官以八十九年度毒偵緝字第四０八號
    及觀執緝字第二六四號為不起訴處分。又於八十九年十月十日再施用第二級毒品
    安非他命，經本院以八十九年度毒聲字第八０九四號裁定送強制戒治，同時由檢
    察官提起公訴，本院於九十年八月十七日以九十年易字第一七七七號判決有期徒
    刑三月，如易科罰金，以三百元折算一日確定。詎甲○○仍深陷毒癮不知戒除，
    竟利用於九十年五月二日由本院以九十年毒聲字第二七六五號停止戒治後，復分
    別基於施用第一級毒品海洛因及第二級毒品安非他命之概括犯意，於九十年十月
    間起至為警查獲之同月二十四日止，在高雄市○○區○○路五巷八號五樓之與男
    友同居之房間內，以將第一級毒品海洛因摻入香菸內點燃後再予施用之方式，及
    將第二級毒品安非他命放置於玻璃球管內以火燒烤產生煙霧後之方式施用，連續
    施用第一級毒品海洛因及第二級毒品安非他命，最後一次於九十年十月二十二、
    三日間之某時，在前揭處所之房間內分別施用第一級毒品海洛因及第二級毒品安
    非他命，嗣於九十年十月二十四日十一時三十分許，在前開處所，為警持本院法
    官核發之搜索票而查獲，並扣得空夾鏈袋十五只、殘留有海洛因殘渣之中型空夾
    鏈袋一只、殘留有海洛因成分之吸管式杓子五支及毒品海洛因十二包（合計淨重
    四點九七公克、包裝重四點五三公克）。
二、案經高雄市政府警察局楠梓分局報請台灣高雄地方法院檢察署檢察官偵查起訴。
    理  由
一、右揭被告甲○○於前開時、地施用毒品海洛因及安非他命之事實，業據被告於本
    院審理時自承不諱，另被告為警查獲逮捕後，經採取其尿液送請檢驗結果，分別
    呈有甲基安非他命及嗎啡陽性反應（施用海洛因後進入人體會代謝成嗎啡，排至
    體外），有高雄市政府警察局楠梓分局嫌疑人尿液送驗姓名代碼對照表及高雄市
    立凱旋醫院九十年十一月六日高市凱醫檢字第００二七五號煙毒尿液檢驗成績書
    各一紙附卷足憑，且扣案之白色粉末十二包，經送法務部調查局鑑驗結果，均含
    有第一級第六項毒品海洛因成分（合計淨重四點九七公克、包裝重四點三五公克
    ），有該局九十年十一月三十日（九十）陸（一）字第九０一八九七二二號鑑定
    通知書乙紙附卷可按，另扣案已使用過含有毒品海洛因殘渣之杓子五支、夾鏈袋
    五個及中型空夾鏈袋一個（內均含量微無法秤重之海洛因殘渣）等物，有扣押物
    品清單一紙在卷足憑，亦經送高雄醫學大學附設中和紀念醫院檢驗報告單四紙在
    卷足稽，綜前，足徵被告所為前開施用第一級毒品海洛因及第二級毒品安非他命
    之自白與事實相符，自足採為其犯罪之証據。
二、查被告前因施用第二級毒品案件，業經本院二次裁定令入勒戒處所觀察、勒戒後
    ，均因認無繼續施用毒品之傾向，而由台灣高雄地方法院檢察署檢察官先後於八
    十九年一月二十七日及八月三十一日分別以八十九年度毒偵緝字第一四０號、毒
    偵字第四五六號為不起訴處分確定，及以八十九年度毒偵緝字第四０八號、觀執
    緝字第二六四號不起訴處分確定，而被告又於八十九年十月間再施用毒品安非他
    命，由同前開檢察官聲請強制戒治及提起公訴，經本院以八十九年毒聲字第八０
    九四號裁定送強制戒治，即於九十年五月三十日以九十年易字第一七七七號判決
    有期徒刑三月、如易科罰金以三百元折算一日，有前開不起訴處分書二份、刑事
    判決、台灣高雄地方法院檢察署刑案資料查註紀錄表及台灣高等法院被告全國前
    案紀錄表各一份在卷可按，被告前經二次觀察勒戒不起訴處分後，及再度違犯，
    屬三犯施用毒品罪，其上揭犯罪事證至為明確，其犯行足堪認定，應予依法論科
    。
三、核被告甲○○所為，係犯毒品危害防制條例第十條第一項之施用第一級毒品罪及
    第十條第二項之施用第二級毒品罪。其施用前後分別持有海洛因及安非他命之低
    度行為，既均意在供己施用，其持有之低度行為應為施用之高度行為吸收，均不
    另論罪。其先後各施用第一、二級毒品犯行，均時間緊接，所犯均罪名相同，顯
    係基於概括犯意所為，均為連續犯，各論以一罪，並均依法加重其刑。公訴人雖
    未就被告自九十年十月間起至同月二十四日為警查獲前，在男友家等處，施用第
    一級及第二及毒品之犯行部分，雖未據起訴，惟此部分因與已起訴且經認定有罪
    部分之間有連續犯之裁判上一罪之關係，依審判不可分原則，本院自應併予審理
    ，附此敘明。又被告所犯上開二罪，犯意各別，行為互殊，應予分論併罰。爰審
    酌被告素行不佳，有台灣高等法院被告全國前案紀錄表一份在卷足憑，前因施用
    毒品，業經二次觀察、勒戒，並分別經檢察官為二次不起訴處分在案，再三犯施
    用第一級毒品及第二級毒品犯行，不僅戕害己身，更並危害社會公共秩序，欠缺
    悔改之意，及犯後在庭態度尚佳等情狀，分別量處如主文所示之刑，並定應執行
    之刑，以資懲儆。
四、扣案之第一級毒品海洛因十二包（合計淨重四點九七公克、包裝重四點三五公克
    ）及杓子五支、夾鏈膠袋五個及中型夾鏈袋一個均含有第一級毒品海洛因之殘渣
    ，因與海洛因殘渣無法分離，均應依毒品危害防制條例第十八條第一項前段之規
    定，沒收銷燬之；另空夾鏈戴十五個，其中並無任何毒品殘渣，有前開醫院檢驗
    報告單一紙在卷足憑，亦非供被告施用毒品所使用之物，爰不另為沒收之諭知，
    並此說明。
據上論斷，應依刑事訴訟法第二百九十九條第一項前段，毒品危害防制條例第十條第
一項、第二項、第十八條第一項前段，刑法第十一條前段、第五十六條、第五十一條
第五款，判決如主文。
中      華      民      國    九十一    年      四      月     十六     日
                        臺灣高雄地方法院刑事第四庭
                            法    官    程克琳
右正本證明與原本無異。
如不服本判決，應於判決送達後十日內，向本院提出上訴狀。
                            書 記 官    梁瑜玲
中    華    民    國      九十一      年      四      月      十七      日
